【裁判字號】    95,訴,102
【裁判日期】    950911
【裁判案由】    毒品危害防制條例
【裁判全文】
臺灣桃園地方法院刑事裁定               95年度訴字第102號
上  訴  人  台灣桃園地方法院檢察署檢察官
被      告  甲○○
                    （另案在臺灣桃園監獄執行中）
選任辯護人  邱國旺律師
上列上訴人因被告毒品危害防制條例案件，不服本院民國95年8
月4 日95年度訴字第102 號判決（起訴案號：94年度偵字第2177
5 號），提起上訴，本院裁定如下：
    主  文
上訴駁回。
    理  由
一、上訴意旨略以：本案所查扣之毒品第二級毒品甲基安非他命
    毛重高達160.417 公克，被告甲○○又有施用第二級毒品甲
    基安非他命之惡習，他人焉有可能將第二級甲基安非他命交
    予被告保管？且對於交付如此大量毒品之人，被告卻無法指
    出其真實姓名，顯見被告所辯，乃係卸責之詞，原判決認定
    被告係單純持有毒品，顯有違誤，請求撤銷原判決，另為適
    法之判決云云。
二、按「依本編（協商程序）所為之科刑判決，不得上訴。但有
    第455 條之4 第1 項第1 款、第2 款、第4 款、第6 款、第
    7 款所定情形之一，或協商判決違反同條第2 項之規定者，
    不在此限」，刑事訴訟法第455 條之10第1 項定有明文。次
    按「協商判決之上訴，除本編有特別規定外，準用第3 編第
    1 章及第2 章之規定。」、「第二審法院認上訴有不合法律
    上程式或法律上不應准許，或其上訴權已喪失之情形者，應
    以判決駁回之」，刑事訴訟法第455 條之11第1 項、第367
    條前段亦定有明文。準此，協商程序所為之科刑判決，除有
    刑事訴訟法第455 條之4 第1 項第1 款「於法院協商訊問程
    序終結前，被告撤銷協商合意或檢察官撤回協商聲請者」；
    第2 款「被告協商之意思非出於自由意志者」；第4 款「被
    告所犯之罪非第455 條之2 第1 項所定得以協商判決者」；
    第6 款「被告有其他較重之裁判上一罪之犯罪事實者」；第
    7 款「法院認應諭知免刑或免訴、不受理者情形之一」，及
    違反同條第2 項「法院應於協商合意範圍內為判決；法院為
    協商判決所科之刑，以宣告緩刑或2 年以下有期徒刑、拘役
    或罰金為限」之規定者外，不得上訴。再按原審法院認為上
    訴為法律上不應准許者，應以裁定駁回之，刑事訴訟法第36
    2 條亦規定甚明。
三、經查，本案檢察官雖起訴被告涉犯毒品危害防制條例第5 條
    第2 項之意圖販賣而持有第二級毒品罪嫌，然經公訴人於95
    年8 月1 日審理時，更正本案之犯罪事實為受人寄託而單純
    持有第二級毒品甲基安非他命，並更正起訴法條為毒品危害
    防制條例第11條第2 項持有第二級毒品罪（見本院95年8 月
    1 日審判筆錄），經被告坦承公訴人更正後之犯罪事實，並
    與公訴人進行認罪協商，本件被告、公訴人並未撤銷協商合
    意或撤回協商之聲請，被告協商之意思亦係出於其自由意志
    ，另被告亦無其他較重之裁判上一罪之犯罪事實、或法院認
    應諭知免刑或免訴、不受理之情，被告所犯之罪亦為刑事訴
    訟法第455 條之2 第1 項所定得以聲請協商判決者，協商判
    決判處被告之刑度亦係於協商合意範圍內為之等情，均有本
    院協商程序筆錄在卷可憑。揆諸前開說明，檢察官前開上訴
    意旨復未敘明何以符合同法第455 條之10第1 項但書所列得
    為上訴之法定要件，故其上訴自屬違背法律上之程式，應予
    裁定駁回。
四、爰依刑事訴訟法第455 條之11第1 項、第362 條前段裁定如
    主文。
中    華    民    國    95    年    9     月    11    日
                  刑事第四庭  審判長法  官  黃斯偉
                                    法  官  陳心婷
                                    法  官  張淑華
以上正本證明與原本無異。
如不服本裁定，應於送達後5 日內，向本院提出抗告狀。
                                    書記官  郭中明
中    華    民    國    95    年    9     月    11    日


司法院資訊處製作；財團法人民間司法改革基金會備份。
